臺灣新竹地方法院民事小額判決
110年度竹北小字第528號
原      告  兆豐產物保險股份有限公司

法定代理人  梁正德  
訴訟代理人  黃正中  
被      告  林坤宏  

上列當事人間請求損害賠償事件，本院於民國110年11月3日言詞
辯論終結，判決如下：
    主  文
被告應給付原告新臺幣陸萬參仟肆佰陸拾伍元及自民國一一０年
九月十八日起至清償日止，按年息百分之五計算之利息。
訴訟費用新臺幣壹仟元由被告負擔。
本判決得假執行。
    事實及理由
一、被告經合法通知，未於言詞辯論期日到場，核無民事訴訟法
    第386條所列各款情形，爰依原告之聲請，准由其一造辯論
    而為判決。
二、原告主張：被告於民國109年9月5日14時59分許，駕駛車牌
    號碼0000-00號車輛行經新竹縣○○市○道0號90公里400公尺南
    側向內側，不慎撞損原告承保訴外人元鈺電腦股份有限公司
    （下稱元鈺公司）所有，而由訴外人許志榮駕駛車牌號碼00
    00-00號車輛（下稱系爭車輛），原告本於保險契約賠付被
    保險人新臺幣（下同）6萬3,465元（保險金6萬1,060元＋拖
    吊費1萬0,500元－殘值標售8,095元），爰依侵權行為及保險
    代位之法律關係提起本件訴訟，聲明：被告應給付原告6萬3
    ,465元及自起訴狀繕本送達翌日起至清償日止，按年息5％計
    算之利息。
三、被告經合法通知，未於言詞辯論期日到場，亦未提出書狀作
    何聲明或陳述。
四、原告上開主張業據提出所述相符之查核單、駕駛執照、行車
    執照、公司資料、車損照片、道路交通事故當事人登記聯單
    、初步分析研判表、現場圖、車輛異動登記書、標售殘餘物
    資料一覽表、估價單、拖吊服務契約三聯單與統一發票、賠
    款滿意書（受款人電匯同意書）、汽車保險約定月折舊附加
    條款-C型等件為證（附於本院卷第5～19、66～67頁），並有
    內政部警政署公路警察局第二公路警察大隊相關處理資料存
    卷可參（見本院卷第25～54頁），而被告經合法通知迄未到
    場爭執，亦未提出書狀作何有利於己之聲明或陳述，以供本
    院審酌，本院依調查證據之結果及斟酌全辯論意旨，堪認原
    告之主張為真實。　
五、按，因故意或過失，不法侵害他人之權利者，負損害賠償責
    任；汽車、機車或其他非依軌道行駛之動力車輛，在使用中
    加損害於他人者，駕駛人應賠償因此所生之損害；汽車行駛
    時，駕駛人應注意車前狀況及兩車併行之間隔，並隨時採取
    必要之安全措施，民法第184條第1項前段、第191條之2前段
    、道路交通安全規則第94條第3項分別定有明文。查，本件
    車禍為連環追撞事故，包含A車（5868-99，即被告車輛）、
    B車（5600-LQ，即系爭車輛）、C車（ATF-6007）、D車（AX
    H-1373），有道路交通事故現場圖在卷可考（見本院卷第27
    頁），經警方初步分析研判，係被告未保持行車安全距離所
    致，其餘車輛駕駛人均未發現肇事因素（見本院卷第11之1～
    12頁），並參酌被告於警詢時陳稱：「我於內線行駛，持續
    南下，當時我見前方5600-LQ自小客貨煞停及使用雙黃燈，
    我車也跟著煞停，我剎車踩死及打空檔，但還是煞不住，我
    的前車頭撞上5600-LQ的後車尾…當時塞車、視線佳、天氣晴
    、無障礙、無號誌、標誌標線清楚」（見本院卷第32、31之
    1頁），系爭車輛駕駛人稱：「…當時我見前方ATF-6007自小
    客煞停，我亦跟著煞停，停止後約2～3秒被後方5868-99租小
    貨撞到我的後車尾，隨後又推著我往前導致我的前車頭撞到
    ATF-6007自小客的後車尾而肇事…」（見本院卷第35頁），C
    車駕駛人稱：「…當時前方塞車，我跟前車AXH-1373煞停於
    車道，約3秒就被5600-LQ追撞，我在往前撞上AXH-1373車…
    」（見本院卷第38頁），D車駕駛人稱：「…我車行經肇事地
    點，見前方車輛回堵便煞車停等，接著就遭後車自小客ATF-
    6007號撞上而肇事…」（見本院卷第41頁），可見被告在事
    發當時路段堵塞之狀況，未注意車前動態，適度保持安全距
    離，始衍生連環追撞事故，自有過失，被告就本件肇事應負
    過失侵權行為責任。
六、次按，負損害賠償責任者，除法律另有規定或契約另有訂定
    外，應回復他方損害發生前之原狀；上開情形，債權人得請
    求支付回復原狀所必要之費用，以代回復原狀；不能回復原
    狀或回復顯有重大困難者，應以金錢賠償其損害；被保險人
    因保險人應負保險責任之損失發生，而對於第三人有損失賠
    償請求權者，保險人得於給付賠償金額後，代位行使被保險
    人對於第三人之請求權；但其所請求之數額，以不逾賠償金
    額為限，民法第213條第1項、第3項、第215條、保險法第53
    條第1項分別定有明文。查，系爭車輛肇事時車齡10餘年（
    見本院卷第5之1頁行車執照），因本件交通事故送廠估修維
    修費用9萬3,050元，已超過丙式車體損失險保險金額7萬1,0
    00元，無修復實益，爰予報廢，但基於車體損失險加計月折
    舊條款及道路救援費用條款約定，原告賠付元鈺公司6萬1,0
    60元車體損失保險金、1萬0,500元道路救援費用（見本院卷
    第15之1頁車輛異動通知書、第17～18頁估價單、第18之1～19
    頁拖吊服務契約三聯單與統一發票、第66頁汽車保險約定月
    折舊附加條款-C型、第67頁查核單），並扣除系爭車輛標售
    殘餘物金額8,095元（見本院卷第16頁正、反面），元鈺公
    司對被告之損害賠償請求權，於原告給付賠償金額之範圍，
    法定移轉予原告。是原告依侵權行為及保險代位之法律關係
    ，請求被告給付6萬3,465元及自起訴狀繕本送達翌日即110
    年9月18日起（見本院卷第55之1、55之4頁送達證書，民法
    第229條第2項、第233條第1項前段、第203條規定參看）至
    清償日止，按年息5％計算之利息，為有理由，應予准許，爰
    判決如主文第1項所示。又，本件係為被告敗訴之小額訴訟
    判決，就被告敗訴部分應依職權宣告假執行，並於判決時確
    定兩造應負擔之訴訟費用額，爰定如主文第2項、第3項所示
    。
據上論結，本件原告之訴為有理由，依民事訴訟法第436條之23
、第436條第2項、第78條、第436條之19第1項、第436條之20，
判決如主文。　　　
中　　華　　民　　國　　110 　年　　11　　月　　17　　日
                  竹北簡易庭  法　官　周美玲
以上正本係照原本作成。
如對本判決上訴，非以判決違背法令為理由，不得為之。且須於
判決送達後20日內向本院提出上訴狀並記載上訴理由，同時一併
繳納上訴審裁判費新臺幣1,500元，暨添具繕本1件。
中　　華　　民　　國　　110 　年　　11　　月　　17　　日
                              書記官　王  明